【裁判字號】    98,簡上,92
【裁判日期】    980326
【裁判案由】    妨害名譽
【裁判全文】
臺灣板橋地方法院刑事判決              98年度簡上字第92號
上  訴  人
即  被  告  乙○○
上列上訴人即被告因妨害名譽案件，不服本院97年度簡字第9785
號，民國97年12月24日第一審刑事簡易判決（聲請簡易判決處刑
案號：97年度偵字第29134 號），提起上訴，本院管轄之第二審
合議庭判決如下︰
    主  文
上訴駁回。
乙○○緩刑貳年。
    事實及理由
一、本案經本院審理結果，認原審以被告乙○○所為，係犯刑法
    第310 條第2 項之散布文字誹謗罪，判處拘役40日，並諭知
    易科罰金之折算標準為以新臺幣1,000 元折算1 日，認事用
    法及量刑均無不當，應予維持，並引用原審判決書記載之事
    實、證據及理由（如附件）。
二、被告上訴意旨略以：已與告訴人甲○○達成和解，經告訴人
    具狀撤回告訴，請求重新判決云云。經查，撤回告訴乃告訴
    人依刑事訴訟法規定使其告訴失效之法律行為，與告訴人僅
    在訴訟外向被告承諾撤回告訴之為私法上契約行為者，迥然
    有別。故告訴乃論之罪經告訴權人提出合法之告訴，由檢察
    官將案件起訴繫屬於第一審法院後，縱經告訴人向被告表示
    同意撤回告訴，如未經告訴人在第一審辯論終結前以書狀或
    言詞逕向該第一審法院表示撤回告訴之意思，或向檢察官或
    司法警察官撤回告訴而於第一審辯論終結前轉達於該第一審
    法院，仍不生撤回告訴之效力（最高法院88年度臺非字第10
    3 號判決要旨參照）。而以刑事簡易判決處刑之案件，雖因
    不經通常審判程序，無辯論終結與否之問題，然倘若判決依
    法定送達程序對外表示而產生羈束力，法院已無從改依通常
    程序審判為不受理判決，此時告訴人就告訴乃論之罪撤回告
    訴，自亦不生撤回告訴之效力。原審判決於98年1 月9 日送
    達臺灣板橋地方法院檢察署檢察官，有本院送達證書1 份在
    卷可稽，告訴人之聲請撤回告訴狀則於98年1 月22日到院，
    有本院收狀戳上之日期可資證明，揆諸前揭說明，告訴人撤
    回告訴之程序，與法不合，不生撤回告訴之效力。從而，被
    告上訴並無理由，應予駁回。
三、惟查，被告業與告訴人達成民事和解，告訴人並到院表達不
    追究被告刑責之意，而被告前未曾受有期徒刑以上刑之宣告
    ，有臺灣高等法院被告前案紀錄表1 份存卷可參，其因一時
    失慮，致罹刑章，事後已坦承犯行，表達悔意，本院認被告
    經此偵審程序，當知警惕而無再犯之虞，宣告之刑以暫不執
    行為適當，故併予宣告緩刑2 年，以啟自新。
據上論斷，應依刑事訴訟法第455 條之1 第1 項、第3 項、第36
8 條、第373 條，刑法第74條第1 項第1 款，判決如主文。
本案經檢察官陳伯均到庭執行職務。
中    華    民    國    98    年    3     月    26    日
                  刑事第九庭審判長法  官  林海祥
                                  法  官  楊博欽
                                  法  官  許炎灶
以上正本證明與原本無異。
不得上訴。
                                  書記官  屠衛民
中    華    民    國    98    年    3     月    26    日
附錄本案論罪科刑法條：刑法第310 條第2 項。
中華民國刑法第310 條（誹謗罪）
意圖散布於眾，而指摘或傳述足以毀損他人名譽之事者，為誹謗
罪，處1 年以下有期徒刑、拘役或5 百元以下罰金。
散布文字、圖畫犯前項之罪者，處2 年以下有期徒刑、拘役或1
千元以下罰金。
對於所誹謗之事，能證明其為真實者，不罰。但涉於私德而與公
共利益無關者，不在此限。


司法院資訊處製作；財團法人民間司法改革基金會備份。
